臺灣嘉義地方法院刑事判決
111年度金訴字第234號
公  訴  人  臺灣嘉義地方檢察署檢察官
被      告  黃威程



選任辯護人  古富祺律師
            陳中為律師                    
上列被告因違反洗錢防制法等案件，經檢察官追加起訴（111年
度偵字第7494號），本院判決如下：
    主    文
本件公訴不受理。
    理    由
一、公訴意旨略以：被告黃威程與林介靜原係姑姪關係，郭鴻德
    則係黃威程之友人(林介靜、郭鴻德涉犯賭博部分另行聲請
    簡易判決處刑，並經本院於民國111年8月9日以111年度金簡
    字第91號判處罪刑在案)。被告於某不詳時間，分別自某綽
    號「阿林」、「阿成」及「阿霖」之真實姓名、年籍均不詳
    之人士處取得「泰8」、「后台管理系統」、「258」、「G6
    」等賭博網站之經營權限後，遂與林介靜、郭鴻德共同基於
    意圖營利供給賭博場所、聚眾賭博並與之對賭及意圖掩飾、
    隱匿賭博犯罪所得來源及去向，基於洗錢之犯意聯絡，先自11
    0年6月某日起，以每月新臺幣(下同)3萬5,000元之報酬，僱
    請林介靜管理「泰8」、「后台管理系統」、「258」、「G6
    」等賭博網站，由林介靜負責以總代理權限之帳號及密碼登
    入上開賭博網站，記錄各賭博網站之下注金額及彩金，並將
    賭客應取得之彩金匯給下線代理商及將下線代理商所交付各
    賭客下注之賭金轉交予被告；另被告自110年12月某日起，
    復將「泰8」、「風雲」賭博網站之代理商帳號「b64048」
    及密碼「aaa888」交予郭鴻德，由郭鴻德擔任該2賭博網站
    之下線代理商，負責將賭客所應得之彩金匯給賭客及將賭客
    下注之賭金交予林介靜，郭鴻德則可從賭客下注金額中抽取
    1.5%作為報酬。上開各賭博網站中，「泰8」係球類賭博網
    站，由賭客就該簽賭網站中所示之各項職業棒球、籃球等運
    動之比賽結果為賭博標的，即先由不特定之賭客選定該簽賭
    網站內所示前揭職業運動之種類、隊伍及比賽結果後進行下
    注，如賭客下注之職業球隊贏球，則該網站經營者須賠付該
    賭客彩金，如賭客下注之職業球隊輸球，則該賭客即須將下
    注之金額交予代理商；而「后台管理系統」、「258」、「G
    6」、「風雲」賭博網站之賭博標的則為「今彩539」，賭博
    方式則分為「二星」、「三星」2種方式，由賭客從1至39個
    號碼中任選2個號碼者稱為「二星」，任選3個號碼者稱為「
    三星」，以核對台灣彩券公司每期所開出之5組中獎號碼決
    定輸贏，如簽中「二星」者，每注可得簽注金額之53倍；簽
    中「三星」者，每注可得簽注金額之570倍；若未簽中，則
    賭金均歸該賭博網站經營者所取得，因認被告涉犯刑法第26
    8條前段之意圖營利供給賭博場所罪嫌、同條後段之意圖營
    利聚眾賭博罪嫌、洗錢防制法第2條第2款、同法第14條第1
    項洗錢罪嫌等語。
二、按於第一審辯論終結前，得就與本案相牽連之犯罪或本罪之
    誣告罪，追加起訴；又起訴之程序違背規定情形者，應諭知
    不受理之判決；不受理之判決，得不經言詞辯論為之，刑事
    訴訟法第265條第1項、第303條第1款、第307條分別定有明
    文。另按刑事訴訟法第265條之追加起訴，係就與已經起訴
    之案件、無單一性不可分關係之相牽連犯罪（指刑事訴訟法
    第7條所列案件），在原起訴案件第一審辯論終結前，藉原
    訴之便而加提獨立之新訴，俾與原起訴案件合併審判，以收
    訴訟經濟之效。故起訴之追加，須於第一審辯論終結前始得
    為之，此為追加起訴時間上之限制，而起訴之追加既係利用
    舊訴之訴訟程序提起，自以有本案之存在為前提，其已無本
    案之訴可資附麗者，即無許其追加之餘地。至於簡易程序，
    因不行審理程序而無辯論終結之時點，惟基於舉輕以明重之
    法理，得以追加起訴之時點至遲不得晚於判決日，始符追加
    起訴之立法意旨。而違反上開之規定而追加起訴者，顯屬不
    合，其追加起訴程序違背規定，應諭知不受理之判決，並無
    所謂追加起訴祇須具備刑事訴訟法第264條第2項規定之法定
    記載程式，即可不論是否合法，均應以實體判決終結其訴訟
    關係之可言。職此，檢察官未在第一審辯論終結前或簡易程
    序判決前追加起訴者，其程序於法不合，自應諭知不受理。
三、查檢察官係以本案與本院前所審理之111年度金簡字第91號
    之被告林介靜等人所涉洗錢防制法等案件（下稱前案，聲請
    簡易判決處刑案號：111年度偵字第3492、3538、3717號）
    ，有數人共犯一罪或數罪之相牽連情形而追加起訴。惟前案
    被告林介靜等人所涉洗錢防制法等案件，業經本院於民國11
    1年8月9日以111年度金簡字第91號為簡易判決而審結在案，
    此有本院上開刑事簡易判決可憑。而本件追加起訴則係於11
    1年8月10日始繫屬本院，亦有臺灣嘉義地方檢察署111年8月
    10日嘉檢曉孝111偵7494字第1119022098號函上之本院收文
    戳章可稽。從而，本件既係於本院111年度金簡字第91號案
    件判決後，始行追加起訴，依上揭規定，本件追加起訴程序
    顯然違背規定，爰不經言詞辯論，諭知不受理之判決。
據上論斷，應依刑事訴訟法第303條第1款、第307條，判決如主
文。
本案經檢察官侯德人追加起訴。    
中　　華　　民　　國　　111 　年　　9 　　月　　19　　日
                  刑事第六庭   審判長法　官  王品惠
                                     法  官  黃美綾
                                     法  官　郭振杰
以上正本證明與原本無異。
如不服本判決應於收受判決後20日內向本院提出上訴書狀，並應
敘述具體理由；其未敘述上訴理由者，應於上訴期間屆滿後20日
內向本院補提理由書（均須按他造當事人之人數附繕本）「切勿
逕送上級法院」。
中　　華　　民　　國　　111 　年　　9 　　月　　19　　日
                                     書記官  王翰揚